臺灣橋頭地方法院刑事裁定　
111年度聲字第820號
聲  請  人  臺灣橋頭地方檢察署檢察官
受  刑  人  李仁義




上列聲請人因受刑人數罪併罰有二裁判以上，聲請定其應執行之
刑（111年度執聲字第576號），本院裁定如下：
    主  文
李仁義犯如附表所示之罪，所處各如附表所示之刑，應執行有期
徒刑肆年肆月。
    理  由
一、聲請意旨略以：受刑人李仁義因犯如附表所示之罪，先後經
    判決確定如附表所示之刑，應依刑法第50條、第53條及第51
    條第5款規定，定其應執行之刑，爰依刑事訴訟法第477條第
    1項聲請裁定等語。
二、按裁判確定前犯數罪者，併合處罰之。但有下列情形之一者
    ，不在此限：一、得易科罰金之罪與不得易科罰金之罪。二
    、得易科罰金之罪與不得易服社會勞動之罪。三、得易服社
    會勞動之罪與不得易科罰金之罪。四、得易服社會勞動之罪
    與不得易服社會勞動之罪。前項但書情形，受刑人請求檢察
    官聲請定應執行刑者，依第51條規定定之；數罪併罰，有二
    裁判以上，分別宣告多數有期徒刑者，於各刑中之最長期以
    上，各刑合併之刑期以下，定其刑期。但不得逾30年。刑法
    第50條、第53條、第51條第5款分別定有明文。又數罪併罰
    之定應執行刑，係出於刑罰經濟與責罰相當之考量，並非予
    以犯罪行為人或受刑人不當之利益，為一種特別的量刑過程
    ，係對犯罪行為人或受刑人本身及所犯各罪之總檢視，除應
    考量行為人所犯數罪反應出之人格特性，並應權衡審酌行為
    人之責任與整體刑法目的及相關刑事政策，在量刑權之法律
    拘束性原則下，依刑法第51條第5款之規定，採限制加重原
    則，以宣告各刑中之最長期為下限，各刑合併之刑期為上限
    ，但最長不得逾30年，資為量刑自由裁量權之外部界限，並
    應受法秩序理念規範之比例原則、平等原則、責罰相當原則
    等裁量權之內部抽象價值要求界限之支配，以兼顧刑罰衡平
    原則。
三、查受刑人所犯如附表所示之罪，業經法院先後判處如附表所
    示之刑，並於如附表所示之日期分別確定在案，有臺灣高等
    法院被告前案紀錄表及各該刑事判決書在卷可稽。其中附表
    編號1、2、6、7部分為得易科罰金之罪；附表編號3至5、8
    至10所示為不得易科罰金之罪，而得易科罰金之罪與不得易
    科罰金之罪，依刑法第50條第1項但書第1款之規定固不得併
    合處罰，然本件聲請人之聲請，係經受刑人之請求而為之，
    有受刑人聲請書附卷可佐，依同法第50條第2項之規定，本
    院應定其應執行之刑。又受刑人所犯如附表編號1至3所示3
    罪，固經臺灣高雄地方法院以110年度聲字第231號裁定定應
    執行有期徒刑1年4月確定；附表編號4、5所示2罪，固經本
    院以109年度審易字第1001號判決定應執行有期徒刑1年確定
    ；附表編號6、7所示2罪，固經本院以109年度審易字第1001
    號判決定應執行有期徒刑4月確定；附表編號8至10所示3罪
    ，固經本院以109年度易字第288號判決定應執行有期徒刑2
    年2月確定，然附表編號1至10所示之罪應合併定執行刑，前
    揭所定之應執行刑即當然失效，本院自可更定附表所示各罪
    應執行刑。而本院定其應執行刑，依前揭說明，不得逾越法
    律之外部界限，即不得重於附表編號1至10所示各罪宣告有
    期徒刑之總和，亦應受內部界限之拘束，即不得重於上開曾
    定應執行有期徒刑部分之總和。復衡酌受刑人所犯如附表所
    示各罪均為竊盜罪、所侵害法益及犯罪時間等總體情狀，就
    受刑人所犯如附表所示各罪，定其應執行之刑如主文所示。
四、依刑事訴訟法第477條第1項，刑法第50條第2項、第53條、
    第51條第5款，裁定如主文。
中　　華　　民　　國　　111 　年　　9 　　月　　26　　日
                  刑事第八庭  法　官  李怡靜
以上正本證明與原本無異。
如不服本裁定，應於送達後5日內，向本院提出抗告狀。
中　　華　　民　　國　　111 　年　　9 　　月　　26　　日
                              書記官  楊芷心
　　　　　　　　　　　　　　　　
附表：
編號 罪名 宣告刑 犯罪日期 最後事實審 判決日期 確定日期 1 竊盜 有期徒刑3月，如易科罰金，以新臺幣1,000元折算1日 109年5月1日 本院109年度簡字第1678號 109年8月14日 109年9月23日 2 竊盜 有期徒刑5月，如易科罰金，以新臺幣1,000元折算1日 109年5月5日 本院109年度簡字第1904號 109年9月21日 109年10月14日 3 竊盜 有期徒刑10月 109年3月30日 臺灣高雄地方法院109年度審易字第914號 109年11月26日 109年12月30日 4 竊盜 有期徒刑7月 109年5月29日 本院109年度審易字第1001號 110年2月4日 110年3月10日 5 竊盜 有期徒刑7月 109年6月23日    6 竊盜 有期徒刑3月，如易科罰金，以新臺幣1,000元折算1日 109年5月29日    7 竊盜 有期徒刑3月，如易科罰金，以新臺幣1,000元折算1日 109年5月30日    8 竊盜 有期徒刑1年 109年4月27日 本院109年度易字第288號 110年12月30日 111年2月8日 9 竊盜 有期徒刑1年 109年5月20日    10 竊盜 有期徒刑1年2月 109年8月20日    備註 ㈠附表編號1至3所示3罪，曾經臺灣高雄地方法院以110年度聲字第231號裁定定應執行有期徒刑1年4月。 ㈡附表編號4至5所示2罪，曾經本院以109年度審易字第1001號判決定應執行有期徒刑1年。 ㈢附表編號6至7所示2罪，曾經本院以109年度審易字第1001號判決定應執行有期徒刑4月。 ㈣附表編號8至10所示3罪，曾經本院以109年度易字第288號判決定應執行有期徒刑2年2月。